# 融资租赁业务产生的财务费用能否资本化计入在建工程的成本？

提问人：周庆 123 时间：2018-03-18 22:34:03
业务背景： 固定资产出售方:A公司，出资方（出租方）：融资租赁公司B，承租方：被审计单位C公司。 本次融资租赁期为三年（ 2017 年 8 月至 2020 年 8 月），融资租赁总价 3700 万（含税），租赁物为机器手（需安装调试方可运行使用）。B公司支付 3700 万合同支票，用于购买A公司机器手，A公司将固定资产运往被审计单位C公司，C公司每月需支付租赁款1259027.78元。机器手现已送至被审计单位，但是A公司未能按时将机器手安装调试，导致机器手未能正常运行，因此C公司将机器手计入在建工程。C公司按时付款，每月计提财务费用。
请问:C公司能将8-12月份计提的财务费用资本化，计入在建工程的成本吗？

回答人：chenyiwei
这种情况遵循借款费用资本化的一般原则。我理解在 8 至 12 月期间，资产实体的实质购建活动（安装）尚未开始，只是做了购入设备的准备活动，因此不满足利息资本化条件。